【裁判字號】    99,交聲,385
【裁判日期】    990430
【裁判案由】    違反道路交通管理處罰條例聲明異議
【裁判全文】
臺灣士林地方法院交通事件裁定       99年度交聲字第385號
原處分機關  臺北市交通事件裁決所
異  議  人
即受處分人  甲○○
上列受處分人因違反道路交通管理處罰條例案件，對於臺北市交
通事件裁決所於中華民國99年3 月1 日所為之北市裁申字第裁22
-1AF162268號裁決，聲明異議，本院裁定如下：
    主  文
異議駁回。
    理  由
一、按網狀線為黃色標線，用以告示車輛駕駛人禁止在設置本標
    線之範圍內臨時停車，防止交通阻塞，道路交通標誌標線號
    誌設置規則第173 條定有明文；又設有禁止臨時停車標誌、
    標線處所不得臨時停車，而禁止臨時停車處所不得停車，道
    路交通安全規則第111 條第1 項第3 款及第112 條第1 項第
    1 款亦定有明文。而汽車駕駛人在禁止臨時停車處所停車者
    ，處新臺幣（下同）600 元以上1200元以下罰鍰，道路交通
    管理處罰條例第56條第1 項第1 款亦有明文。次按，汽車駕
    駛人違規停車而駕駛人不在場，經以科學儀器取得證據資料
    證明其行為違規，當場不能攔截製單舉發者，得逕行以汽車
    所有人為被通知人製單舉發；受舉發違反道路交通管理事件
    之被通知人，認為受舉發之違規行為應歸責他人者，應於通
    知單記載之應到案日期前，檢附相關證據及足資辨識、通知
    應歸責人之證明文件，向處罰機關告知應歸責人，處罰機關
    應即另行通知應歸責人到案依法處理；逾期未依規定辦理者
    ，仍依道路交通管理處罰條例各該違反條款規定處罰，道路
    交通管理處罰條例第7 條之2 及違反道路交通管理事件統一
    裁罰基準及處理細則第36條分別定有明文。是行為人如係駕
    駛小型車在劃設網狀線表示禁止臨時停車路段違規停車而為
    警舉發，於舉發通知單上所載之應到案日期前到案聽候裁決
    ，經處罰機關調查後仍認定其有上開違規行為者，依違反道
    路交通管理事件統一裁罰基準及處理細則第44條第1 項及違
    反道路交通管理事件統一裁罰基準表（以下稱基準表）之規
    定，應對該該違規停車之行為人處以900 元之罰鍰。
二、本件異議人即受處分人甲○○所有之車號為DY-7833 號自用
    小客車，於民國99年1 月5 日10時52分許，停放在臺北市○
    ○街298 號對面之劃設有黃色網狀線表示禁止臨時停車路段
    之道路上，因駕駛人不在場，而由臺北市政府交通局交通助
    理員警以拍照之方式採證，並以受處分人有前揭違反道路交
    通管理處罰條例第56條第1 項第1 款規定之行為掣單舉發，
    並將前開舉發通知單送達於受處分人，嗣受處分人雖於舉發
    通知單所載應到案日期（原舉發通知單上所載日期為99年2
    月6 日，經臺北市交通事件裁決所同意延後為99年3 月12日
    ）前向原處分機關提出申訴，案經原處分機關即臺北市交通
    事件裁決所函請舉發單位即臺北市停車管理工程處調查，因
    認受處分人所有之上開汽車確有前開違規行為，原處分機關
    乃以「在禁止臨時停車處所停車」之違規事實，並依道路交
    通管理處罰條例第56條第1 項第1 款、違反道路交通管理事
    件統一裁罰基準及處理細則第44條第1 項及基準表之規定，
    於99年3 月1 日裁處受處分人罰鍰900 元等事實，此有臺北
    市政府交通局舉發違反道路交通管理事件通知單通知聯（北
    市交停字第1AF162268 號）、臺北市停車管理工程處99年2
    月4 日北市停管字第09930815800 號函、臺北市交通事件裁
    決所99年2 月10日北市裁申字第09930917100 號函、申訴書
    、採證照片、臺北市交通事件裁決所違反道路交通管理事件
    之北市裁罰字第裁22-1AF162268號裁決書及上開裁決書之送
    達證書等影本在卷可稽。
三、受處分人於聲明異議狀內固不否認其所有之上開車輛於前揭
    時地確曾停放於前開劃設黃色網狀線路段之事實，惟矢口否
    認有何違反舉發法條道路交通管理處罰條例第56條第1 項第
    1 款規定之行為，辯稱：網狀線係用以處罰動態時的禁止臨
    時停車，非用於處罰違規停車之標線，是於網狀線內停車之
    行為應適用條道路交通管理處罰條例第60條第2 項第3 款之
    規定論處云云。經查：
（一）按道路交通管理處罰條例所稱之臨時停車，係指車輛因上
      、下人、客，裝卸物品，其引擎未熄火，停止時間未滿三
      分鐘，保持立即行駛之狀態，該條例第3 條第9 款定有明
      文。而依卷附之採證照片觀之，受處分人所有之上開車輛
      係以駕駛人不在場之靜止狀態而停放於劃設黃色網狀線區
      域內，足見前開車輛顯非於該劃設黃色網狀線區域內為臨
      時停車之行為，是自難僅以未遵守道路交通標誌、標線、
      號誌之指示論處。
（二）又黃色網狀線係用以告示車輛駕駛人禁止在設置標線之範
      圍內臨時停車，已如前述，而依道路交通安全規則第112
      條第1 項第1 款之規定：「在禁止臨時停車處所不得停車
      。」，是汽車駕駛人自不得於黃色網狀線範圍內為停車之
      行為；況道路交通管理處罰條例第60條第2 項之規定，係
      以汽車駕駛人駕駛汽車有該項所列各情形之一，而無其他
      處罰之規定，始有其適用之餘地，而受處分人於黃色網狀
      線範圍內所為停車行為既有上開處罰之規定，當無逕予適
      用道路交通管理處罰條例第60條第2 項之餘地，是受處分
      人執此指摘原裁決不當，委不足採。
    本件事證明確，受處分人確有前揭違規行為，應堪認定。
四、綜上所述，受處分人確有於前揭時間將其所有之上開車輛停
    放於前述劃設有黃色網狀線表示禁止臨時停車路段道路之行
    為，自屬違反道路交通管理處罰條例第56條第1 項第1 款之
    規定，而受處分人於舉發通知單上所載應到案日期（即99年
    3 月12日）前向原處分機關提出申訴，是原處分機關依道路
    交通管理處罰條例第56條第1 項第1 款、違反道路交通管理
    事件統一裁罰基準及處理細則第44條第1 項及前揭基準表之
    規定裁處受處分人罰鍰900 元，經核並無違誤。本件受處分
    人猶執前詞，指摘原處分不當，自無理由，應予駁回。
據上論斷，應依道路交通案件處理辦法第19條，裁定如主文。
中    華    民    國    99    年     4    月    30    日
                    交通法庭法  官  黃雅君
以上正本證明與原本無異。
如不服本裁定應於送達後5日內向本院提出抗告狀。
                            書記官  簡湘雲
中    華    民    國    99    年     4    月    30    日

司法院資訊處製作；財團法人民間司法改革基金會備份。
